臺灣臺北地方法院民事判決　　　　　　　94年度訴字第4192號
原　　　告　丙○○
　　　　　　　　　　　　之2
　　　　　　丁○○
　　　　　　己○○
　　　　　　乙○○
　　　　　　甲○○
　　　　　　　　　　　　之2
　　　　　　庚○○
原告兼共同
訴訟代理人　戊○○
被　　　告　山基通路科技股份有限公司
法定代理人　壬○○
被　　　告　辛○○
共　　　同
訴訟代理人　連一鴻律師
上列當事人間債務不履行請求損害賠償事件，本院於民國94年10
月4日言詞辯論終結，判決如下：
    主      文
原告之訴及假執行之聲請均駁回。
訴訟費用由原告負擔。
    事實及理由
一、原告主張：壬○○係被告山基通路科技股份有限公司 (下稱
    山基公司 )之負責人，被告辛○○為山基公司之董事兼總經
    理代表公司對外執行職務，非法從事多層次傳銷，原告戊○○於民國92年 8月間，經由訴外人林美月居間介紹認識被告
    辛○○，被告辛○○對外自稱為被告山基公司之實際代表人
    ，強調 3G SCHOOL的網路教學系統，現已由被告山基公司以
    捐贈予學校使用的方式而打進校園，並由被告山基公司免費
    提供 A級客戶名單，可至全省國中學校開發，總公司會全力
    支援並提供相關的教育訓練課程，原告戊○○不疑有他，分
    別招募不知情之其餘原告丙○○、丁○○、己○○、甲○○
    、乙○○、庚○○及訴外人戴嘉賀、蘇勇吉、陸明旺、汪政
    偉、鼎泰企管顧問公司 (下稱鼎泰公司 )，再由鼎泰公司對
    外招募孫曉萍等共11名特約商，分別與被告山基公司簽訂合
    約書，依約定契約期間為 3年，分別自92年至96年不等，加
    盟金月繳新台幣 (下同)3, 333元×36期數，總金額為119,9
    88元，再由原告等人以信用卡按月扣繳償還3,333元或2,500
    元。原告戊○○為經營之便遂於92年11月間承租門牌號碼為
    高雄市○○○路 396號之房屋作為高雄服務處。原告依被告
    山基公司所提供之名單訪查，均無成功之銷售記錄，經向被
    告山基公司及辛○○反應，始悉被告也尚在摸索拉人頭入會
    賺取加盟金之方法，被告假藉研習課程收費 5,600元及自負
    住宿費，將原合約之特約商獎金由原約定20,500元，私自調
    降為16,000 元，並旋於93年4月27日以簡訊下令禁止招募特
    約商並必須與營業處主管合作方可推荐教學顧問，造成原告
    戊○○投入所設高雄服務處無法再為招商而失其承租之目的
    ，原告並於事後發現被告山基公司所提供之3G網站內容根本
    跟不上學校進度且有試題太少、錯誤太多之瑕疵，原告均於
    93年 5月13日正式以口頭方式向被告提出解約申請、帳號退
    出及返還已支付之特約商保證金要求，被告山基公司於93年
    5 月21日以超過鑑賞期為由而拒絕退費，被告迄今亦仍未退
    還加盟金，原告等人以起訴狀繕本送達被告為解除契約之意
    思表示，契約既已解除，被告等即應負賠償原告戊○○房租
    、水費、電費、電話費及加盟金及對其餘原告加盟金之回復
    原狀之義務。並聲明：(一)被告應連帶給付原告丙○○119,
    988元；連帶給付原告丁○○119,988元；連帶給付原告己○○119,988元；連帶給付原告乙○○119,988元；連帶給付原
    告甲○○119,988元；連帶給付原告庚○○119,988元；連帶
    給付原告戊○○679,988 元及自本起訴狀繕本送達之翌日起
    至清償日止，按年息5%計算之利息。(二)願供擔保請准予宣
    告假執行。
二、被告方面：被告辛○○為被告山基公司之董事兼總經理，並
    代表山基公司經銷 3G SCHOOL國中網路教學系統，縱與特約
    商之原告間有合約上之爭執，亦非違背法令之行為，原告僅
    得依兩造間特約商合約書向被告山基公司請求，尚不得依公
    司法第23條第2項及民法第 28條之規定請求被告辛○○與被
    告山基公司負連帶賠償損害。再者，原告等人雖曾與被告山
    基公司簽訂特約商合約書，成為銷售山基公司3G SCHOOL 國
    中網路教學商品之特約經銷商，期間為 3年，然依該特約商
    合約書內容，被告山基公司應交付之光碟、業務手冊、筆記
    型電腦等物品或文件，被告山基公司均已交付原告等人，原
    告依約應銷售 3G SCHOOL國中網路教學系統，惟原告等人卻
    未努力推銷，甚於93年1月間起，從事經銷另1家SKYQUESTCO
    M 網路教學產品之業務，以致於無任何業績，被告實無未給
    付及給付不能之情形。又原告丁○○係簽訂月繳2,500元×3
    6 期之特約商合約書，並未配備筆記型電腦，原告丁○○請
    求119,988 元，實有未合，另原告乙○○將筆記型電腦售回
    被告山基公司，被告山基公司亦支付32,000元予原告乙○○
    ，此原告乙○○並未扣除而仍為請求，應有所誤。此外，兩
    造所簽訂之特約商合約書，係傳統之經銷而非多層次傳銷，
    依約特約商無須設店面經營，原告戊○○於兩造簽約之前，
    即已承租高雄市○○○路396號，其1樓係原告己○○經營泡
    沫紅茶店， 2樓以上係住家，本不適合作為營業據點，縱有
    部分作為經營處所，惟兩造既係按業績計付佣金，則原告戊○○請求被告給付房租、水費、電費及電話費，即無理由，
    並聲明如主文所示。
三、兩造不爭執之事實：原告與被告山基公司曾簽訂特約商合約
    書；原告曾支付被告山基公司加盟金；被告山基公司依合約
    書內容，已將光碟、業務手冊、筆記型電腦等物品或文件，
    分別交予原告。
四、被告山基公司並無給付不能情事：
(一)查所謂給付不能，應依社會通常觀念認定，凡得強制債務人
    實現債務本旨者，即非給付不能。是若債務人已為給付，若
    其給付內容未盡合債權人之意，因債權人尚得依其與債務人
    之契約請求債務人實現債務本旨，是自非給付不能。
(二)原告雖稱依被告山基公司提供之名單訪查，均無成功銷售紀
    錄、被告山基公司提供之網站內容跟不上學校進度、試題太
    少、錯誤太多等（見卷內第 7頁），惟其上述主張內容，若
    係真實，亦不過僅屬其得否依債之本旨請求補正之問題，尚
    非給付不能，是原告主張被告山基公司給付不能並解除合約
    ，顯屬無據。
五、原告之舉證尚不足以認定被告辛○○違背法令執行公司業務
    ：查，原告雖舉創業專案說明會文件1份（見卷內第9頁至第
    15頁）為證，惟上述文件並無被告山基公司提供之字樣，被
    告山基公司復否認為其所提供，則本院自不能僅憑上述文件
    即認被告辛○○違背法令執行公司業務。另依原告所提之銷
    售獎金明細表（見卷內第31頁），其上除了加盟經銷商原告
    可獲得銷售獎金外，另有各種不同之商品，與典型違法多層
    次傳銷僅以介紹下線即可取得傭金之形式亦屬有別，是原告
    亦不得僅以被告山基公司提供加盟經銷商獎金，即主張被告
    辛○○係違背法令執行公司業務，並使其受損害。
六、綜合以上，被告山基公司無給付不能，原告未證明被告辛○○違背法令執行公司業務等，均堪認定，原告以給付不能為
    由解除合約亦無理由，從而，原告依民法第226條第1項、第
    259條第1項第2款、28條及公司法第23條第2項之規定請求被
    告連帶給付原告丙○○119,988元；連帶給付原告丁○○119
    ,988 元；連帶給付原告己○○119,988元；連帶給付原告乙○○119,988元；連帶給付原告甲○○119,988元；連帶給付
    原告庚○○119,988元；連帶給付原告戊○○679,988元及均
    自本起訴狀繕本送達之翌日起至清償日止，按年息5%計算之
    利息，均無理由，應予駁回。又原告之訴既經駁回，則其假
    執行之聲請已失所依附，應併駁回。
七、訴訟費用負擔之依據：民事訴訟法第78條、第85條第 1項本
    文。
中　　華　　民　　國　　94　　年　　10　　月　　21　　日
                    民事第六庭    法　官　詹駿鴻
以上正本係照原本作成
如對本判決上訴，須於判決送達後20日內向本院提出上訴狀
中　　華　　民　　國　　94　　年　　10　　月　　21　　日
                      　　　　　　書記官　官碧玲
